【裁判字號】    99,易,2834
【裁判日期】    991029
【裁判案由】    毒品危害防制條例
【裁判全文】
臺灣臺北地方法院刑事判決              99年度易字第2834號
公  訴  人  臺灣臺北地方法院檢察署檢察官
被      告  甲○○
上列被告因違反毒品危害防制條例案件，經檢察官提起公訴（99
年度毒偵字第2979號），被告於準備程序進行中就被訴事實為有
罪之陳述，由本院裁定以簡式審判程序審理，判決如下：
    主    文
甲○○施用第二級毒品，累犯，處有期徒刑柒月。
    犯罪事實
一、甲○○前於民國87年間因施用毒品案件，經觀察、勒戒後，
    認有繼續施用毒品之傾向，為臺灣板橋地方法院裁定令入戒
    治處所施以強制戒治，因戒治成效經評定為合格，為同院裁
    定停止戒治，並付保護管束，於88年3 月23日出所，嗣因甲
    ○○於保護管束期間另有施用毒品之行為，其違反保護管束
    應遵守事項情節重大，復為臺灣板橋地方法院裁定撤銷停止
    戒治，令入戒治處所施以強制戒治，於89年4 月10日執行戒
    治完畢出所（接續執行另案判處之徒刑），並經臺灣板橋地
    方法院檢察署檢察官於89年4月21日以89年度戒毒偵字第273
    號為不起訴處分確定。又甲○○於88年間因販賣第二級毒品
    案件，經臺灣高等法院判處有期徒刑3年6月，上訴後，為最
    高法院駁回上訴確定，並接續上開強制戒治執行完畢後執行
    ，於91年3 月26日因縮短刑期假釋出獄，假釋中並付保護管
    束。惟甲○○於假釋期間，於92年間因竊盜、施用第二級毒
    品案件，經本院分別判處有期徒刑1年2月、7 月確定；復於
    93年間因偽造有價證券、竊盜案件，經本院分別判處有期徒
    刑2 年6月、6月確定，上開4 案所判處之徒刑嗣經定應執行
    有期徒刑4年4月，並接續執行上開假釋經撤銷後之殘刑1年5
    月13日及甲○○另於93年間因施用第二級毒品案件經本院所
    判處之有期徒刑8月，自93年5月14日刑期起算，指揮書執畢
    日期為99年5 月26日，嗣因逢中華民國九十六年罪犯減刑條
    例施行，上開所犯竊盜、施用毒品案件所判處之徒刑均經減
    刑後，於97年11月19日因縮短刑期假釋出獄，假釋期間並付
    保護管束，於97年12月30日假釋期滿，其未執行之刑，以已
    執行論。
二、詎甲○○仍不知悔改，亦未戒除毒癮，又基於施用第二級毒
    品之犯意，於99年8月5日下午某時許，在臺北縣新店市○○
    街某友人住處內，以將第二級毒品甲基安非他命置入玻璃球
    內，以火燒烤使之產生煙霧後吸食其煙之方式，施用第二級
    毒品甲基安非他命。嗣於同日23時50分許，在臺北縣新店市
    ○○路11巷37號前，因另涉竊盜案件為警查獲，經警採尿送
    驗，其結果呈「甲基安非他命陽性」反應，而查悉上情。
三、案經臺北縣政府警察局新店分局報請臺灣臺北地方法院檢察
    署檢察官偵查起訴。
    理    由
一、上開犯罪事實，業據被告甲○○迭於檢察官訊問及本院審理
    中坦白承認，並有姓名及代碼對照表、臺灣檢驗科技股份有
    限公司濫用藥物檢驗報告在卷可稽，堪認被告之自白與事實
    相符。又按毒品危害防制條例於92年7月9日修正公布，自93
    年1月9日施行，其中第20條、第23條將施用毒品之刑事處遇
    程序，區分為「初犯」及「五年內再犯」、「五年後再犯」
    。依其立法理由之說明：「初犯」，經觀察、勒戒或強制戒
    治後，應為不起訴處分或不付審理之裁定；經觀察、勒戒或
    強制戒治執行完畢釋放後，「五年內再犯」者，因其再犯率
    甚高，原實施之觀察、勒戒及強制戒治既已無法收其實效，
    爰依法追訴或裁定交付審理。至於經觀察、勒戒或強制戒治
    執行完畢釋放後，「五年後再犯」者，前所實施之觀察、勒
    戒或強制戒治已足以遮斷其施用毒品之毒癮，為期自新及協
    助其斷除毒癮，仍適用「初犯」規定，先經觀察、勒戒或強
    制戒治之程序。從而依修正後之規定，僅限於「初犯」及「
    五年後再犯」二種情形，始應先經觀察、勒戒或強制戒治程
    序。倘被告於五年內已再犯，經依法追訴處罰，縱其第三次
    （或第三次以上）再度施用毒品之時間，在初犯經觀察、勒
    戒或強制戒治執行完畢釋放五年以後，已不合於「五年後再
    犯」之規定，且因已於「五年內再犯」，顯見其再犯率甚高
    ，原實施觀察、勒戒或強制戒治，已無法收其實效，即應依
    該條例第10條處罰（最高法院95年度第7 次刑事庭會議決議
    參照）。本件被告前有如犯罪事實欄一所載經觀察、勒戒、
    強制戒治及因施用毒品案件經刑罰處遇之前案紀錄，有臺灣
    高等法院被告前案紀錄表在卷可參，是被告自有前揭最高法
    院決議內容所稱「經觀察勒戒或強制戒治執行完畢後，於五
    年內已再犯，經依法追訴處罰，縱其第三次（或第三次以上
    ）再度施用毒品之時間，在初犯經觀察、勒戒或強制戒治執
    行完畢五年以後，已不合於五年後再犯之規定，且因已於五
    年內再犯，顯見其再犯率甚高，原實施觀察、勒戒或強制戒
    治，已無法收其實效，即應依該條例第10條處罰」之適用。
    本件事證明確，被告所涉毒品危害防制條例第10條第2 項施
    用第二級毒品之犯行，可以認定。
二、查甲基安非他命屬毒品危害防制條例第2 條第2項第2款所列
    之第二級毒品，故核被告所為，係犯毒品危害防制條例第10
    條第2 項之施用第二級毒品罪。被告持有毒品進而施用，其
    持有之低度行為應為施用之高度行為所吸收，不另論罪。又
    被告前有如犯罪事實欄所記載經執行有期徒刑完畢之犯罪前
    案紀錄，此有前開臺灣高等法院被告前案紀錄表在卷可按，
    其於受徒刑之執行完畢後，5 年以內故意再犯本案有期徒刑
    以上之罪，為累犯，應依刑法第47條第1 項之規定，加重其
    刑。爰審酌被告前有竊盜、毒品、偽造有價證券等前案紀錄
    ，素行不佳；且不思其正值壯年，自87年間起即有施用毒品
    之前案紀錄，顯見其長期耽溺於戕身之物，前經毒品勒戒、
    戒治及刑事處罰後，仍不知戒絕毒品，藉詞交友不慎，而再
    犯本件施用毒品之犯行，顯見其對於毒品之依賴性甚高，自
    我把持、控制之能力亦顯不佳；惟被告犯罪後尚能坦承犯行
    ，態度良好，以及其學歷為國中畢業等一切情狀，量處如主
    文所示之刑，以資警惕。至扣案之吸食器1組及鏟管1支，固
    為警於99年8月5日至臺北縣新店市○○路6 巷16號執行搜索
    時查獲，惟並非用以供本件施用第二級毒品犯行所用之物等
    情，業據被告供述在卷（見99年10月22日準備程序筆錄第4
    頁至第5 頁），上開扣案之物品自與被告本件犯行無涉，爰
    不予宣告沒收，併此敘明。
三、據上論結，應依刑事訴訟法第273 條之1第1項、第299條第1
    項前段，毒品危害防制條例第10條第2 項，刑法第11條前段
    、第47條第1 項，判決如主文。
本案經檢察官曹哲寧到庭執行職務。
中    華    民    國    99    年    10    月    29    日
                  刑事第十九庭  法  官  李明益
上正本證明與原本無異。
如不服本判決應於收受送達後10日內向本院提出上訴書狀，並應
敘述具體理由；其未敘述上訴理由者，應於上訴期間屆滿後20日
內向本院補提理由書（均須按他造當事人之人數附繕本）「切勿
逕送上級法院」。
                                書記官  謝貽婷
中    華    民    國    99    年    10    月    29    日
毒品危害防制條例第10條
施用第一級毒品者，處 6 月以上 5 年以下有期徒刑。
施用第二級毒品者，處 3 年以下有期徒刑。

司法院資訊處製作；財團法人民間司法改革基金會備份。
